臺灣臺北地方法院民事判決　　　　　　　96年度訴字第4648號
原　　　告　　萬泰商業銀行股份有限公司
法定代理人　　丙○○
訴訟代理人　　甲○○
　　　　　　　丁○○
被　　　告　　詠郁實業有限公司
兼法定代理人　乙○○原名馬春.
被　　　告　　戊○○原名戴劍.
上列當事人間清償借款事件，本院於民國96年8月8日言詞辯論終
結，判決如下：
    主  文
被告應連帶給付原告新臺幣461,390元，及自民國96年6月7日起
至清償日止按年息6.29%計算之利息，暨自民國96年7月8日起至
清償日止，逾期在六個月以內者，按上開利率之10%，逾期超過
六個月部分，按上開利率之20%計算之違約金。
被告應連帶給付原告新臺幣877,434元，及自民國96年8月1日起
至清償日止按年息6.34%計算之利息，暨自民國96年9月2日起至
清償日止，逾期在六個月以內者，按上開利率之10%，逾期超過
六個月部分，按上開利率之20%計算之違約金。
訴訟費用新台幣15,751元，其中新台幣14,176元由被告連帶負擔
，餘由原告負擔。
本判決於原告供擔保新台幣446,000元或同面額之中央政府建設
公債92年度甲類第2期債票後，得假執行。
　　事實及理由
一、原告起訴主張：被告詠郁實業有限公司於民國（下同）94年
    7月14日、95年1月9日邀其餘被告為連帶保證人，分別向原
    告借用新台幣（以下同）2,000,000元，約定期限為98年11
    月6日，按月攤還本息，如逾期攤還本息，喪失期限利益，
    除仍按原定利率計息外，並逾期在六個月以內者，按約定利
    率之10%，逾期超過六個月部分，按約定利率之20%計算違約
    金。詎被告詠郁實業有限公司自96年6月7日起未依約清償，
    經原告以其交付並陸續兌現之擔保客票抵充後，尚有本金46
    1,390元，及自96年6月7日起至清償日止按年息6.29%計算之
　　利息，暨自96年7月8日起至清償日止，逾期在六個月以內者
　  ，按上開利率之10%，逾期超過六個月部分，按上開利率之2
    0%計算之違約金；本金877,434元，及自96年8月1日起至清
    償日止按年息6.34%計算之利息，暨自96年9月2日起至清償
　　日止，逾期在六個月以內者，按上開利率之10%，逾期超過
　  六個月部分，按上開利率之20%計算之違約金，未獲清償。
    又被告詠郁實業有限公司提交予原告之擔保客票中有發票人
    有退票記錄者，原告要求被告詠郁實業有限公司以其他客票
    擔保，被告詠郁實業有限公司未提供，致備償專戶餘額未達
    借款餘額之三成，原告自不可能將備償專戶餘額轉入被告詠
    郁實業有限公司之活期存款戶頭，嗣被告詠郁實業有限公司
    簽發之還款支票於96年5月7日退票，債務視為全部到期。為
    此依清償借貸、連帶保證契約，聲明求為命被告連帶給付如
    主文第1、2項所示之判決，並願供現金或同面額之中央政府
    建設公債92年度甲類第2期債票為擔保，請准宣告假執行等
    語。
二、被告抗辯：原告於96年4月10日後以96年6月15日到期之客票
    有瑕疵為由，封鎖備償專戶，拒絕被告詠郁實業有限公司以
    其他客票補足擔保，導致被告詠郁實業有限公司無法處分帳
    戶餘額十多萬元，而週轉不靈，被告自不負遲延責任等語。
三、本件原告主張之事實，已據其提出借據、借據條款變更契約
    書、授信約定書、授信交易明細查詢單、變更登記表、戶籍
    謄本、票據信用資料查覆單、存摺對帳單為證。被告自認積
    欠系爭借款，惟以前詞抗辯。經查，兩造未約定原告應無條
    件接受被告詠郁實業有限公司提出之客票擔保，是原告徵信
    認為被告詠郁實業有限公司提供擔保之客票有不能兌現之虞
    ，要求被告詠郁實業有限公司提供其他客票擔保，乃保障債
    權之行為，難謂違反誠信。再查，原告主張兩造約定被告詠
    郁實業有限公司應提供借款餘額三成之擔保，為被告所不爭
    執，堪信為真正，則原告以被告詠郁實業有限公司未提供其
    他客票以為擔保，致備償專戶餘額未達借款餘額之三成，不
    可能將備償專戶餘額轉入被告詠郁實業有限公司之活期存款
    戶頭供其利用，不違反系爭契約。又被告抗辯被告詠郁實業
    有限公司曾提供其他客票補足擔保，遭原告拒絕乙節，為原
    告否認，被告復未舉證以實其說，難以憑採。從而原告依消
    費借貸、連帶保證契約請求被告連帶給付如主文第1、2項所
    示金額，為有理由，應予准許。原告陳明願供擔保，請准宣
    告假執行，核無不合，爰酌定相當擔保金額宣告之。
四、據上論結：本件原告之訴為有理由，依民事訴訟法第85條第
    2項、第83條第1項前段、第390條第2項，判決如主文。
中　　華　　民　　國　　96　　年　　8　　月　　22     日
                  民事第五庭    法　官　翁昭蓉
以上正本係照原本作成
如對本判決上訴，須於判決送達後20日內向本院提出上訴狀
中　　華　　民　　國　　96　　年　　8　　月　　22　　日
                    　　　　　　書記官　黃瓊玉
